臺灣高等法院高雄分院刑事判決　　　　　　　　　九十一年度上訴字第一一三七號
　　上訴人　即
　　自　訴　人　丙○○
　　被　　　告　戊○○
　　　　　　　　己○○
　　　　　　　　庚○○
　　　　　　　　丁○○
　　　　　　　　乙○○
　　　　　　　　宋甲忠
右上訴人因被告誣告等案件，不服臺灣高雄地方法院九十年度自字第五七九號，中華
民國九十一年五月三十一日第一審判決，提起上訴，本院判決如左：
      主  文
原判決關於宋甲忠被訴誣告部分撤銷。
宋甲忠被訴誣告部分免訴。
其他上訴駁回。
      理  由
一、自訴意旨詳如附件自訴狀所載。
二、上訴駁回部分：
  （一）免訴部分（即戊○○、庚○○、丁○○、乙○○部分及己○○、宋甲忠被訴
        毀損部分）：
      (一)按案件曾經判決確定者，應為免訴之判決，刑事訴訟法第三百零二條第一款
        定有明文。又對於曾經判決確定之案件，重行提起自訴，雖所訴之罪名不同
        ，而事實內容完全一致者，仍不失為同一案件，此有最高法院四十六年台上
        字第一五０六號判決可資參照。
      (二)查自訴人丙○○自訴被告戊○○、庚○○、丁○○、乙○○毀損、公文書登
        載不實及誣告之案件，業經臺灣高雄地方法院以八十七年度自更字第三號判
        決無罪在案，嗣經本院以八十八年度上訴字第五一號判決上訴駁回，再經自
        訴人提起上訴，經最高法院以九十年度台上字第四五七六號駁回上訴確定，
        分別有上開判決書甲本三份附卷可稽，自訴人就確定判決之同一事實再提起
        自訴，自應為免訴之判決。次查，自訴人自訴被告己○○、宋甲忠毀損部分
        ，亦經本院以八十一年度上易字第六三五號判決確定，此有該份判決影本在
        卷可憑，更經上開案件判決免訴確定，自訴人就確定判決之同一事實再提起
        自訴，就此毀損部分仍應為免訴之判決。
  （二）自訴不受理部分（即己○○、宋甲忠被訴登載不實公文書部分）：
       (一)按已經提起公訴或自訴之案件，在同一法院重行起訴者，應諭知不受理之
         判決，並得不經言詞辯論為之，自訴程序準用公訴程序之規定，刑事訴訟
         法第三百零三條第二款、第三百零七條及第三百四十三條分別定有明文。
       (二)復查自訴人自訴被告己○○與被告宋甲忠登載不實公文書部分之案件，也
         經原審法院以八十七年度自更字第三號判決無罪在案，嗣經本院以九十年
         度上更（一）字第三二四號判決上訴駁回，目前自訴人向最高法院提起上
         訴中，尚未確定。已據本院查證無訛，此有審理單可稽，自訴人就尚未確
         定判決之同一事實再提起自訴，自應為不受理之判決。
  （三）原審因而為被告戊○○、庚○○、丁○○、乙○○均免訴。己○○、宋甲忠
        被訴毀損部分均免訴。被訴登載不實公文書部分自訴不受理之判決。均核無
        不合。自訴人上訴意旨，仍執前詞，指摘原判決此部份不當，為無理由，應
        予駁回。並不經言詞辯論為之。
三、撤銷改判部分：
  （一）按案件曾經判決確定者，應為免訴之判決，刑事訴訟法第三百零二條第一款
        定有明文。
  （二）經查自訴人自訴被告宋甲忠誣告部分，已經臺灣高雄地方法院以八十七年度
        自更字第三號判決無罪在案，嗣經本院以八十八年度上訴字第五一號判決上
        訴駁回，再經自訴人提起上訴，經最高法院以九十年度台上字第四五七六號
        駁回上訴確定，分別有上開判決書甲本三份附卷可稽，自訴人就確定判決之
        同一事實再提起自訴，自應為免訴之判決。
  （三）原審未察，遽為此部份自訴不受理之判決，尚有未洽。自訴人上訴意旨，仍
        執前詞，指摘原判決不當，雖無理由，但原判決既有可議，自仍應由本院將
        原判決關於宋甲忠被訴誣告部分撤銷改判，另為宋甲忠被訴誣告部分免訴之
        判決。並不經言詞辯論為之。
據上論結，應依刑事訴訟法第三百六十八條、第三百六十九條第一項前段、第三百六
十四條、第三百七十二條、第三百四十三條、第三百零二條第一款、第三百零七條，
判決如主文。
中      華      民      國      九十一      年    十    月    三十    日
                              臺灣高等法院高雄分院刑事第九庭
                                  審判長法官  張明松
                                        法官  江泰章
                                        法官  任森銓
右甲本證明與原本無異。
毀損部分不得上訴
其餘部分自訴人如不服本判決應於收受本判決後十日內向本院提出上訴書狀，其未
述上訴理由者，並得於提起上訴後十日內向本院補提理由書狀（均須按他造當事人之
人數附繕本)「切勿逕送上級法院」。
                                      書記官  施耀程
中    華    民    國     九十一   年       十       月     三十一     日
                                                                        Ｆ
